# 求教陈版主购买房屋延期交房收到补偿款的问题

提问人：jiangkan 时间：2013-12-18 11:01:22
单位购买了写字楼，因为交房推迟的原因开发商采取了一些补偿措施，送了一部分装修，再补偿一份货币，应该怎么处理，全部做营业外收入合适吗？

回答人：chenyiwei
考虑以下两个问题： 1 、原先的购房协议中是否就延迟交房约定了违约责任条款，现在的补偿是否即根据当初购房协议中的违约责任条款而作出？还是在延迟交房的事实发生后双方另外谈判确定的一项独立协议？ 2 、该补偿款的金额是如何确定的？例如，是否系针对因延迟交房而给购买方造成的损失和额外支出？是否存在需要修补的房屋质量问题？

提问人：jiangkan 时间：2013-12-19 14:28:36
当初购房时合同约定了违约金的事项，但是实际补偿的装修是双方协商的结果，没有花完的钱就作为现金补偿给购房者。

回答人：chenyiwei
是否按合同计算的违约金＝装修价值＋余款？如果是，则补偿还是依据原先的购房合同，建议冲减房屋建筑物成本处理。